臺灣臺北地方法院刑事判決　　　　　　　94年度易字第1360號
　　公　訴　人　臺灣臺北地方法院檢察署檢察官
　　被　　　告　甲○○
上開被告因詐欺案件，經檢察官聲請簡易判決處刑（九十四年度
偵字第一○五六六號）及併案審理（臺灣士林地方法院檢察署九
十四年度偵字第九三二六號），本院認不宜以簡易判決處刑，改
依通常程序審理，復因被告於本院準備程序中就被訴事實為有罪
之陳述，經本院合議庭裁定改進行簡式審判程序，本院判決如下
：
    主  文
甲○○共同連續意圖為自己不法之所有，以詐術使人將本人之物
交付，累犯，處有期徒刑肆月，如易科罰金，以佰元折算壹日
。
    事  實
一、甲○○前於民國九十二年間，因違反毒品危害防制條例案件
    ，經臺灣士林地方法院以九十二年度訴字第四四八號判處有
    期徒刑一年確定，迄至九十四年一月八日因縮短刑期而執行
    完畢，竟仍不知悔改，與姓名年籍不詳綽號「黑仔」（下稱
    「黑仔」）之成年男子共同基於意圖為自己不法所有之概括
    犯意聯絡及行為分擔，約定由甲○○假藉遭車輛撞傷而攔下
    車輛，再由藏匿附近之「黑仔」衝出要求駕駛人賠償，甲○○及「黑仔」即連續於如附表所示之時間、地點遂行上開計
    畫，分別使丙○○、乙○○、丁○○陷於錯誤而交付如附表
    編號一、三、五號所示之金錢，其中如附表編號二、四部分
    ，因丙○○未再次受騙交付財物及姓名年籍不詳之女性駕駛
    人未予以理會而未得逞。
二、案經丙○○訴由臺北市政府警察局中山分局報請臺灣臺北地
    方法院檢察署檢察官偵查起訴。
    理  由
一、上開犯罪事實，業據被告甲○○於本院審理中坦白承認，核
    與告訴人丙○○、乙○○、丁○○指訴情節相符，且有贓物
    認領保管單一紙及告訴人乙○○所拍攝如附表編號四、五號
    所示經過之光碟在卷可佐，被告自白核與事實相符，本件事
    證業已明確，被告犯行堪以認定。
二、核被告如附表所示之行為，分別係犯如附表所示之刑法第三
    百三十九條第一項詐欺取財既遂罪及同條第三項、第一項之
    詐欺取財未遂罪。按檢察官就犯罪事實一部起訴者，其效力
    及於全部，刑事訴訟法第二百六十七條定有明文，臺灣士林
    地方法院檢察署九十四年度偵字第九三二六號併案審理之部
    分（即如附表編號三至五號所示之部分），因與本案檢察官
    起訴之部分（即如附表編號一、二號所示之部分）有連續犯
    之裁判上一罪關係，且經本院當庭告知被告，依據前開規定
    ，本院自應併與審理。被告與姓名年籍不詳綽號「黑仔」之
    成年男子就上開犯行有犯意聯絡並有行為分擔，為共同正犯
    。又被告如附表所示多次詐欺取財既遂及詐欺取財未遂犯行
    ，時間緊接，犯罪方法均相同，觸犯構成要件相同之罪名，
    顯係基於概括犯意而為，為連續犯，應依刑法第五十六條之
    規定從重論以連續詐欺取財既遂罪，並加重其刑。另被告前
    於九十二年間，因違反毒品危害防制條例案件，經臺灣士林
    地方法院以九十二年度訴字第四四八號判處有期徒刑一年確
    定，迄至九十四年一月八日因縮短刑期而執行完畢，有臺灣
    高等法院前案紀錄表在卷可稽，被告於有期徒刑執行完畢後
    五年內再犯本案有期徒刑以上之罪，為累犯，應依刑法第四
    十七條之規定遞加重其刑。爰審酌被告於本院審理中坦白承
    認犯行，犯後態度尚佳，犯罪期間不長，犯罪次數、犯罪手
    段及對被害人財產所造成之損害等情狀，量處如主文所示之
    刑，並諭知易科罰金之折算標準。
據上論斷，應依刑事訴訟法第四百五十二條、第二百七十三條之
一第一項、第二百九十九條第一項前段，刑法第二十八條、第五
十六條、第三百三十九條第一項、第三項、第四十七條、第四十
一條第一項前段，罰金罰鍰提高標準條例第一條前段、第二條，
判決如主文。
本案經檢察官黃文明到庭執行職務
中　　華　　民　　國　　94　　年　　10　　月　　26　　日
                        臺灣臺北地方法院刑事第八庭
                            法  官  唐于智
上正本證明與原本無異。
如不服本判決，應於判決送達後10日內，向本院提出上訴狀。
                            書記官  李玟郁
中　　華　　民　　國　　94　　年　　10　　月　　27　　日
附表（單位：新臺幣）
┌─┬────────────────┬───┬────────┐
│編│犯罪經過                        │詐欺所│備註            │
│號│                                │得    │                │
├─┼────────────────┼───┼────────┤
│一│於九十四年七月六日某時，在臺北市│一千元│此部分犯行，係│
│  │赤峰街與南京西路口附近，甲○○以│      │犯刑法第三百三十│
│  │手敲打丙○○所駕駛車牌號碼為Ｆ八│      │九條第一項之詐欺│
│  │—四六七五號而靜止之自用小客車後│      │取財既遂罪。    │
│  │照鏡，並佯稱遭撞，「黑仔」即衝出│      │為本案檢察官起│
│  │要求丙○○賠償一千元，致丙○○陷│      │訴之部分。      │
│  │於錯誤而交付一千元。            │      │                │
├─┼────────────────┼───┼────────┤
│二│於九十四年七月八日中午十二時許，│未得手│此部分犯行，係│
│  │在臺北市○○路一五○巷一○號前，│      │犯刑法第三百三十│
│  │甲○○以手敲打丙○○所駕駛車牌號│      │九條第三項、第一│
│  │碼為Ｆ八—四六七五號之自用小客車│      │項之詐欺取財未遂│
│  │後照鏡，並佯稱遭撞，「黑仔」即衝│      │罪。            │
│  │出要求丙○○賠償一千元，因遭楊清│      │為本案檢察官起│
│  │坤認出而未得手，「黑仔」並立即逃│      │訴之部分。      │
│  │離現場。                        │      │                │
├─┼────────────────┼───┼────────┤
│三│於九十四年九月十二日下午四時四十│五百元│此部分犯行，係│
│  │分許，在臺北市○○街石牌捷運站旁│      │犯刑法第三百三十│
│  │，甲○○佯裝遭乙○○所駕駛車牌號│      │九條第一項詐欺取│
│  │碼為ＣＰ—三六○五號自用小客車右│      │財既遂罪。      │
│  │側照後鏡撞擊，並蹲坐地上裝痛苦狀│      │為臺灣士林地方│
│  │，待乙○○下車察看時，「黑仔」即│      │法院檢察署九十四│
│  │由路旁衝出要求乙○○賠償五百元醫│      │年度偵字第九三二│
│  │藥費，致使乙○○陷於錯誤而交付五│      │六號併案審理部分│
│  │百元。                          │      │。              │
├─┼────────────────┼───┼────────┤
│四│於九十四年九月十二日下午四時四十│未得手│此部分犯行，係│
│  │分後某時，在臺北市○○街石牌捷運│      │犯刑法第三百三十│
│  │站旁，甲○○佯裝遭姓名年籍不詳之│      │九條第三項、第一│
│  │女性駕駛人所駕駛車牌號碼不詳之車│      │項之詐欺取財未遂│
│  │輛撞擊而欲攔下該名駕駛人，惟該名│      │罪。            │
│  │駕駛未加理會而未得手            │      │為臺灣士林地方│
│  │                                │      │法院檢察署九十四│
│  │                                │      │年度偵字第九三二│
│  │                                │      │六號併案審理部分│
│  │                                │      │。              │
├─┼────────────────┼───┼────────┤
│五│於九十四年九月十二日下午六時許，│五百元│此部分犯行，係│
│  │在臺北市○○街石牌捷運站旁，莊萬│      │犯刑法第三百三十│
│  │華佯裝遭丁○○所駕駛車牌號碼為四│      │九條第一項詐欺取│
│  │四五○—ＤＥ號自用小客車右側照後│      │財既遂罪。      │
│  │鏡撞擊，「黑仔」即大聲表示丁○○│      │為臺灣士林地方│
│  │撞人，待丁○○下車後，甲○○即佯│      │法院檢察署九十四│
│  │裝遭撞要求丁○○給付醫藥費，致使│      │年度偵字第九三二│
│  │丁○○陷於錯誤而交付五百元，莊萬│      │六號併案審理部分│
│  │華收受五百元後仍向丁○○表示需要│      │。              │
│  │一千元，而為因遭詐騙返回該處之陳│      │                │
│  │全綸制止，丁○○並立刻取回五百元│      │                │
│  │，「黑仔」亦隨即逃離現場。      │      │                │
└─┴────────────────┴───┴────────┘
附錄本案論罪法條
刑法第三百三十九條
意圖為自己或第三人不法之所有，以詐術使人將本人或第三人之
物交付者，處五年以下有期徒刑、拘役或科或併科1 千元以下罰
金。
以前項方法得財產上不法之利益或使第三人得之者，亦同。
前二項之未遂犯罰之。
